臺灣臺北地方法院刑事判決　　　　　　　95年度訴字第1995號
公　訴　人　臺灣臺北地方法院檢察署檢察官
被　　　告　甲○○
　　　　　　　　　　（
選任辯護人　詹基益律師
上列被告因違反毒品危害防制條例案件，經檢察官提起公訴（95
年度偵字第23834 號），己○判決如下：
    主  文
甲○○共同販賣第二級毒品，累犯，處有期徒刑柒年陸月，扣案
之第二級毒品甲基安非他命壹包（含包裝袋壹只，驗餘淨重零點
壹捌公克），沒收銷燬之，扣案之電子秤壹台、分裝袋捌個、門
號0000000000號行動電話壹具（不含其內之晶片卡）
，均沒收，未扣案之販賣毒品所得新臺幣肆仟元沒收，如全部或
一部不能沒收時，以其財產抵償之；又共同販賣第二級毒品，累
犯，處有期徒刑柒年陸月，扣案之第二級毒品甲基安非他命壹包
（含包裝袋壹只，驗餘淨重零點壹捌公克），沒收銷燬之，扣案
之電子秤壹台、分裝袋捌個、門號0000000000號行動
電話壹具（不含其內之晶片卡），均沒收，未扣案之販賣毒品所
得新臺幣壹仟元沒收，如全部或一部不能沒收時，以其財產抵償
之。應執行有期徒刑拾年，扣案之第二級毒品甲基安非他命壹包
（含包裝袋壹只，驗餘淨重零點壹捌公克），沒收銷燬之，扣案
之電子秤壹台、分裝袋捌個、門號0000000000號行動
電話壹具（不含其內之晶片卡），均沒收，未扣案之販賣毒品所
得新臺幣伍仟元均沒收，如全部或一部不能沒收時，以其財產抵
償之。
其餘被訴部分無罪。
    事  實
一、甲○○前因施用第一級毒品案件，經臺灣士林地方法院92年
    度訴字第202 號判處有期徒刑1 年4 月，於民國94年2 月2
    日縮短刑期假釋出監，於同年4 月20日假釋付保護管束期滿
    ，以已執行完畢論。詎甲○○明知安非他命為毒品危害防制
    條例第2 條第2 項第2 款規定之第二級毒品，依法不得販賣
    ，竟仍與戊○○（由檢察官另案偵辦）及真實姓名、年籍不
    詳，綽號「阿偉」之某成年男子共同基於販賣第二級毒品之
    犯意連絡，約定由甲○○將毒品放於戊○○處，並由甲○○
    以其所持0000000000號行動電話作為連絡工具，如遇有人表
    示欲購買毒品，即由甲○○通知戊○○或「阿偉」將毒品交
    予各該購毒者。而分別於95年7 月12日16時12分許、同年9
    月10日上午11時52分許，均由甲○○以上開行動電話與乙○○所持0000000000號行動電話連絡，接洽販賣安非他命之事
    宜後，分別將價值新臺幣（下同）4,000 元、1,000 元之安
    非他命各1 包，均交由「阿偉」轉交乙○○。嗣因金門縣警
    察局偵辦甲○○所涉毒品危害防制條例案件，經福建金門地
    方法院檢察署檢察官核發通訊監察書，監聽甲○○所持上開
    行動電話之通話內容，而於95年10月19日晚上6 時20分許，
    在甲○○位於臺北縣三重市○○街27巷22之2 號4 樓住處，
    依法執行搜索，當場扣得甲○○所有第二級毒品安非他命1
    包（毛重0.41公克，淨重0.19公克，經取樣0.01公克化驗，
    驗餘淨重0.18公克），及其所有供販賣第二級毒品安非他命
    所用之電子秤1 台、門號0000000000號行動電話1 具、預備
    供犯罪所用之分裝袋8 個，而查悉上情。
二、案經臺北市政府警察局中山分局報告臺灣臺北地方法院檢察
    署檢察官偵查起訴。
    理  由
甲、有罪部分：
壹、證據能力部分：
一、按「被告之自白非出於強暴、脅迫、利誘、詐欺、疲勞訊問
    、違法羈押或其他不正之方法，且與事實相符者，得為證據
    。」刑事訴訟法第156 條第1 項定有明文。經查，被告及辯
    護人辯稱被告於95年10月20日之警詢筆錄與被告之陳述內容
    不符，且該警詢筆錄係由警員以誘導訊問之方式，引導被告
    回答而製作，應不具證據能力，惟經己○於96年3 月16日勘
    驗期日當庭播放被告接受上開警詢時之錄音帶，經驗勘其錄
    音內容，可聽到係由警員問、被告回答，並於其過程中有敲
    打鍵盤之聲音，堪認上開警詢錄音內容係全程錄音無誤，且
    經己○依上開錄音內容製作完整譯文（參己○卷1 第138 至
    163 頁），並予以比對後，其內容並無被告及其辯護人所指
    誘導訊問，由警員引導被告回答而製作筆錄之情形。
二、被告及其辯護人另辯稱被告於接受上開警詢時，因藥癮發作
    ，係在意識不清之狀況下為陳述，該筆錄應不具證據能力。
    惟經證人即負責製作上開警詢筆錄之警員劉華泰於己○審理
    時到庭結證略稱：被告在製作上開警詢筆錄時，其精神狀態
    良好，但後來有呈現精神恍惚之情形，可能是毒癮發作等語
    （見96年5 月4 日審判筆錄）。而經己○前揭勘驗結果，被
    告於接受警詢時，均能針對員警所詢問之問題，清楚回答，
    並係緊接員警之詢問而回答問題，充分表達其意見，且被告
    如確因藥癮發作而無法正常陳述，自得於警詢時表明其情而
    拒絕接受詢問，惟依前揭勘驗錄音帶之內容，被告從未表明
    自己因毒癮發作而無法陳述，亦未以此為由拒絕接受訊問，
    是其是否確有毒癮發作之情，實屬有疑。是經調查並審酌被
    告接受前揭警詢時之實際情形，且查無被告前揭警詢筆錄所
    為自白非出於其自由意思，或係出於強暴、脅迫、利誘、詐
    欺、疲勞訊問、違法羈押或其他不正之方法等情事，應認被
    告前揭警詢筆錄所述係出於其自由意思之陳述，即其上開審
    判外之自白具有任意性，且與事實相符，依上引法條規定，
    有證據能力，且被告辯護人於本件準備程序時，就被告本身
    於警詢、偵訊所為供述之證據能力，曾當庭表示並無意見（
    見己○卷1 第69頁反面），是被告於上開警詢時所為供述自
    得採為認定其犯罪事實之證據。
三、卷附臺北市政府警察局中山分局搜索扣押筆錄及所附扣押物
    品目錄，係員警依法執行搜索扣押時所為之紀錄兼證明文書
    ，性質上為公務員職務上所製作之紀錄暨證明文書，且無證
    據可認有何顯不可信之情況，依刑事訴訟法第159 條之4 第
    1 款規定，有證據能力。另卷附臺北市政府警察局95年12月
    7 日北市鑑毒字第768 號鑑驗通知書1 件，核係該局執行毒
    品鑑定公務所出具之書面鑑定報告，性質上雖亦為被告以外
    之人於審判外之書面陳述，屬於傳聞證據，然依刑事訴訟法
    第159 條立法理由及同法第206 條、第208 條第1 項規定，
    自得為證據，況檢察官、被告及其辯護人於本件審理時，就
    此部分證據之證據能力均未表示意見，且至本件辯論終結時
    止，復均未聲明異議，而經核該鑑驗通知書與檢察官主張之
    事實有關聯性，是上開鑑驗通知書有證據能力。
四、按司法警察機關於合乎通訊保障及監察法第5 條第1 項規定
    之要件，於偵查中向檢察官提出聲請，經檢察官核發通訊監
    察書後，即得實施通訊監察，通訊保障及監察法第5 條定有
    明文。查本案員警對被告所持0000000000號、共犯兼證人戊○○所持0000000000號行動電話，分別自95年5 月30日上午
    10時起至同年10月22日上午10時止實施監聽錄音，且均已依
    法取得檢察官核發之通訊監察書，此有福建金門地方法院檢
    察署95年金檢家平聲監續字第56號、第66號、第74號、第83
    號、第89號通訊監察書（含通訊監察書電話附表）在卷可稽
    （見95年度聲搜字第1488號卷第10至13頁、己○卷3 第28至
    34頁）。又依該通訊監察書暨電話附表記載，案由及涉嫌觸
    犯之法條均為毒品危害防制條例（第4 條第2 項）、監察對
    象分別為「陳」、「曹」、「鍾」、「巫
    」等人，實施監察之通訊號碼共計9 支行動電話號碼（包括
    被告使用之0000000000號、戊○○使用之0000000000號行動
    電話），監察處所為電話裝機處，監察理由係難以其他方法
    蒐集或調查證據，有監察其相關通訊之必要，監察時間如上
    ，監察方法為監聽、錄音、錄影及其他等項，是前開通訊監
    察書均已載明涉嫌觸犯案由、監察對象、監察之通訊種類及
    號碼等足資識別之特徵、監察處所、理由、期間、方法、聲
    請機關及執行機關、執行處所、適用法條、監聽結果報告等
    事項，已符合前開法定要件，是本案員警對被告所使用之行
    動電話實施監聽錄音，並未逾越授權實施監察之範圍。且被
    告於己○審判中坦承門號0000000000號行動電話係由其持有
    使用，證人戊○○亦證稱0000000000號行動電話係由其持有
    使用等語（見己○95年12月15日訊問筆錄、96年5 月4 日審
    判筆錄），而被告、戊○○等於監聽過程所透露犯罪行為之
    陳述，並非因員警監聽所致，其陳述係出於被告等之自由意
    思，自可採信，是上開監聽錄音所取得之證據，有證據能力
    。又監聽錄得之錄音，係憑機械力照錄，未經人為操作，復
    未伴有個人主觀意見在內，應有證據能力；而將監聽之內容
    製作為譯文，乃將上開具有證據能力之監聽錄得之錄音具體
    轉化為文字紀錄，此部分雖屬傳聞，然被告及其辯護人於己○準備程序時，就己○提示上揭通訊監聽譯文令其辯認時，
    均當庭表示就其證據能力無意見（見己○卷1 第69頁反面、
    卷2 第99頁反面），而未否認該監聽譯文之內容為真正，況
    該通訊監聽譯文係由承辦員警於查緝本案之偵查過程中所製
    作，並無證據顯示有詐偽或虛飾之情事，應無顯不可信之情
    形，則依刑事訴訟法第159 條之5 規定，該通訊監聽譯文均
    有證據能力。
五、扣案之安非他命1 包（含包裝袋1 只，毛重0.41公克、淨重
    0.19公克，經取樣0.01公克化驗，驗餘淨重0.18公克）、電
    子秤1 台、分裝袋8 個、門號0000000000號行動電話1 具等
    物（見95年度偵字第22827 號卷第26頁），均係偵辦本案之
    員警依法定程序，合法搜取扣得；另卷附之現場查獲物品照
    片共4 張（見上開偵查卷第28、29頁），均係以機械（照相
    機）方式所留存之影像，並非依憑人之記憶加以轉述所得，
    是上開各物證均非供述證據，並無傳聞證據排除法則之適用
    ，復無證據證明係公務員違背法定程序或經偽造、變造所取
    得，且被告及其辯護人於己○準備程序時，就己○提示上揭
    證物令其辯認時，均當庭表示就其證據能力無意見（見己○
    卷1 第69頁反面），是前揭扣案物及照片等證據，亦有證據
    能力。
六、本件認定被告犯罪事實之證據，除上開情形外，其餘證據資
    料之證據能力，檢察官、被告及辯護人於本件言詞辯論終結
    前均未聲明異議，依刑事訴訟法第159 條之5 規定，均有證
    據能力，合先敘明。
貳、認定犯罪事實所憑之證據及理由：
一、訊據被告甲○○矢口否認有與戊○○或「阿偉」者共同販賣
    第二級毒品安非他命予乙○○之犯行，辯稱：0000000000號
    行動電話雖係以其妻陳素敏名義申請，而由其持用之行動電
    話，但其僅係在朋友打電話來問有沒有貨（毒品）時，在口
    頭上應付一下，說要幫忙問問看或幫忙調貨而已，或稱其係
    想騙乙○○的錢，讓乙○○先交錢，以便其可以用來買海洛
    因供自己施用，其並未販賣毒品予乙○○，而扣案之安非他
    命係其買來供自己施用，電子秤係其購買毒品時，怕重量不
    夠而用來確認重量，分裝袋係其外出時用以分裝毒品所用等
    語云云。
二、經查：
（一）被告曾於前揭時、地，分別販賣4,000 元、1,000 元之第
      二級毒品安非他命予乙○○，並均已交易完成之事實，業
      據證人乙○○於己○審理時結證明確在卷（見己○96年7
      月9 日審判筆錄），核與上開扣案之安非他命、電子秤、
      行動電話等證物，及卷附監聽內容及其譯文所載（見95年
      度偵字第22827 卷第203 頁、第212 頁）相符。
（二）訊據被告於95年10月19日下午6 時20分許經警查獲後，因
      拒絕夜間訊問而於次日接受警詢時，亦已坦承其有販賣毒
      品安非他命，販賣對象包括乙○○等人，並曾於95年7 月
      12日16時12分許、同年9 月10日上午11時52分許，分別以
      4,000 元、1,000 元之價格，在其位於臺北縣三重市○○
      街27巷路口，叫真實姓名、年籍不詳，綽號「阿偉」之成
      年男子拿過2 次「硬的」即安非他命交予乙○○，2 次販
      賣所得之款項共5,000 元均已供其購買毒品用馨等語，此
      參其於該日接受警詢製作之筆錄，及其錄音譯文所載即明
      （見上開偵查卷第13至21頁、己○卷1 第138 至163 頁）
      ；另被告於偵訊時亦坦承其綽號為「肉坤」，曾於臺北縣
      三重市○○街27巷22之2 號4 樓住處，將買來之安非他命
      分給乙○○等人數次等語（見95年度偵字第22827 號卷第
      325 頁）綦詳，互核相符。又警員製作之被告警詢筆錄內
      容，雖與己○當庭撥放之錄音內容有部分不符，惟經己○
      依上開錄音內容製作被告之前揭完整筆錄譯文，則與當日
      勘驗之錄音內容相符，此有上開勘驗筆錄及己○製作之錄
      音譯文在卷可稽（見己○卷1 第102 頁背面、第138 至16
      3 頁）；從而，前揭警員所製作之被告警詢筆錄，其內容
      與己○勘驗及製作筆錄所記載之錄音內容不符部分，依法
      不得作為證據，即被告於警詢時所為自白內容仍以己○勘
      驗所得為準。附此敘明。
（三）至於證人乙○○於己○審理時，雖一度否認於前揭時、地
      ，向被告買過2 次安非他命，惟經己○當庭播放其於前揭
      時間，曾向被告購買2 次安非他命之監聽錄音及其譯文，
      及被告於前揭警詢筆錄已坦承曾於前開時間、地點，以前
      揭價格販賣2 次安非他命予其收受後，乙○○乃當庭坦承
      上開2 次監聽錄音係其與被告之電話通話內容，並稱其確
      曾分別於前揭時間，各以4,000 元、1,000 元之價格向被
      告購買並取得安非他命，且被告第1 次交付之安非他命品
      質不好，經其以鐵板燒烤後，麻黃素之味道很重，第2 次
      係在重陽橋下交貨後，由其帶回公司停車棚內施用完畢，
      其原否認曾向被告購買安非他命，係因為怕害到被告，基
      於自然反應而否認等語（見96年7 月9 日審判筆錄）；核
      其所供，不僅與其於警詢時證稱曾於95年9 月10日在臺北
      縣三重市之重陽橋下，向被告買過1,000 元安非他命等語
      （見95年度偵字第22827 號卷第119 至123 頁），及前揭
      監聽內容及其譯文關於被告及乙○○部分，曾監聽到其等
      於同年7 月12日16時12分09秒通話，對話內容係乙○○向
      被告表示「我用鐵網燒的」、「那個東西（即安非他命）
      沒有煙」「麻黃素的味道很（重）」，被告則表示「有啦
      ，你燒好，怎麼會無煙，你不用煩腦，無煙包換。」等語
      （見上開偵查卷第203 頁），另於同年9 月10日上午11時
      52分06秒通話，對話內容係被告向乙○○表示「那個硬的
      （即安非他命）現在有，你要不要？」，乙○○表示當時
      身上僅有2,000 元，經商議後，乙○○同意向被告購買1,
      000 元之安非他命，並前往三重市與被告進行交易等語（
      見上開偵查卷第212 頁），互核相符，且與被告前揭警詢
      自白之內容一致，自堪採信。至於乙○○於己○前揭審判
      期日坦承確曾於前揭時、地，分別以4,000 元、1,000 元
      向被告買過2 次安非他命後，雖又供稱被告未賣過4,000
      元部分之安非他命予其收受，或稱上開第1 次所購買之安
      非他命價格為5,000 元等語，惟其該部分所供顯與前開事
      證不實，自屬迴護被告之詞，不足採信，而應以其證稱曾
      於前揭時、地，分別向被告買過4,000 元及1,000 元安非
      他命之證詞為可信。
（四）另證人即本件與被告共同販賣安非他命之戊○○於警詢時
      證略稱：因被告將毒品交由其保管，於需要毒品時，由被
      告以所持0000000000號行動電話與其連絡，由其將毒品送
      至被告所需之處，代價是其吸毒不用錢等語（見95年度偵
      字第22887 號卷第55至57頁）；復於己○審理時結證略稱
      ：0000000000號行動電話係由其使用，其已認識被告蠻久
      ，曾稱呼被告為「肉坤」，其曾與被告在95年8 月20日下
      午22時36分03秒，以上開電話通話，對話內容如監聽譯文
      所示，而「硬的」就是指安非他命等語（見96年5 月4 日
      審判筆錄）。核與被告於警詢時所為前揭自白、證人乙○○前開曾向被告買過2 次安非他命之證述，及前揭監聽內
      容及其譯文（見95年度聲搜字第1488號卷第16頁）相符，
      自堪採信。足認被告前揭警詢自白、證人戊○○之證述，
      及證人乙○○證稱曾於前揭時、地，分別向被告買過2 次
      安非他命，價格各為4,000 元、1,000 元之陳述，均堪予
      採信。
三、此外，復有安非他命1 小包、電子秤1 台、分裝袋8 個扣案
    足憑。綜上事證，足認被告確有與戊○○、「阿偉」共同基
    於販賣第二級毒品安非他命之犯意連絡，約定由被告將第二
    級毒品安非他命放於戊○○處，並由被告與購毒者連絡購買
    事宜，由戊○○或「阿偉」依被告通知，將安非他命交予購
    買者，而各分擔部分行為，被告乃於前揭時、地，與乙○○
    連絡安非他命購買事宜，約定各販賣4,000 元、1,000 元之
    安非他命後，將安非他命交由「阿偉」交予乙○○，並均已
    交易完成之事實，堪予認定；被告辯稱其未與戊○○、「阿
    偉」共同販賣毒品，亦未販賣安非他命予乙○○，顯屬臨訟
    飾卸之詞，難以採信，其辯護人所為辯解亦無可採，被告犯
    行事證明確，洵堪認定，應依法論科。
參、論罪科刑之法律適用：
一、按「安非他命」為毒品危害防制第2 條第2 項第2 款所列之
    第二級毒品，是核被告前揭2 次販賣安非他命予乙○○之行
    為，均係犯毒品危害防制條例第4 條第2 項之販賣第二級毒
    品安非他命罪，且其2 次販賣安非他命予乙○○之時間相距
    近2 個月，顯係基於各別犯意所為，應予分論併罰。被告於
    上開2 次販賣安非他命前後各持有該毒品之低度行為，應分
    別為其販賣之高度行為所吸收，均不另論罪。被告與戊○○
    及真實姓名、年籍不詳，綽號「阿偉」之某成年男子間就本
    件犯行均有犯意聯絡及行為分擔，為共同正犯。起訴書雖未
    將「阿偉」者列為本件共犯，惟其犯罪事實欄既已敘及「阿
    偉」者參與本件共同販賣毒品予乙○○之事實，且「阿偉」
    所分擔者係構成要件該當行為之部分，自係與被告共同分擔
    本件犯罪行為之共犯，己○自得依該項事實，逕予認定，併
    此敘明。又被告前曾因施用第一級毒品案件，經臺灣士林地
    方法院92年度訴字第202 號判處有期徒刑1 年4 月，於94年
    2 月2 日縮短刑期假釋出監，於同年4 月20日假釋付保護管
    束期滿，以已執行完畢論，此有臺灣高等法院被告前案紀錄
    表在卷可稽，其於執行完畢後5 年以內故意再犯本件有期徒
    刑以上之2 罪，均為累犯，應各依刑法第47條第1 項規定，
    分別加重其刑。爰審酌被告素行及其本件犯罪之手段，所販
    賣之安非他命毒品數量雖均不多，惟其販賣毒品之行為對於
    社會治安有重大危害，犯罪後態度等一切情狀，分別量處如
    主文所示之刑，並定其應執行之刑。
二、扣案之毒品1 包（毛重0.41公克，淨重0.19公克，經取樣0.
    01公克化驗，驗餘淨重0.18公克），經送請臺北市政府警察
    局以氣相層析/ 質譜分析法鑑驗結果，檢出第二級毒品甲基
    安非他命（下稱安非他命）之成分，此有該局95年12月7 日
    北市鑑毒字第768 號鑑驗通知書在卷可稽（見己○卷3 第34
    頁），核屬毒品危害防制條例第2 條第2 項第2 款之第二級
    毒品，不問屬於犯人與否，均應依同條例第18條第1 項前段
    規定，諭知沒收銷燬之；而用以直接盛裝上開安非他命之包
    裝袋1 只，係用以包裹該安非他命，防其裸露、潮濕並便於
    攜帶，而與上開安非他命同時扣案、送請鑑驗，並因其與上
    開毒品密切接觸而於送請鑑驗時，無論以何種方式分離，原
    送驗包裝袋內均仍會有微量毒品成分殘留，此參法務部調查
    局93年11月16日調科壹字第09362396550 號函即明，且為己○辦理毒品案件所知悉，是上開用以直接包覆安非他命之包
    裝袋1 只，顯無法與其所盛裝之毒品完全析離，應併依毒品
    危害防制條例第18條第1 項前段規定，沒收銷燬之。至於鑑
    驗耗用之安非他命0.01公克，既因鑑定用罄而已滅失，自無
    庸宣告沒收銷燬。扣案之電子磅秤1 台、門號0000000000號
    行動電話1 具（不含其內之晶片卡），均係被告所有供其作
    為犯罪所用之物，爰均依毒品危害防制條例第19條第1 項規
    定，併予宣告沒收；扣案之分裝袋8 個，則屬被告所有，尚
    未用以包裝毒品，為預備供犯罪所用之物，爰依刑法第38條
    第1 項第2 款規定，併予宣告沒收。另被告因本件2 次販賣
    安非他命毒品予乙○○所得之現金合計5,000 元，係被告因
    本件犯罪所得之財物（最高法院89年度台上字第1244號判決
    意旨參照），而屬被告所有，是該款項雖未扣案，且據被告
    於警詢時表示已為其用馨，惟按毒品危害防制條例第19條第
    1 項規定，犯第4 條至第9 條、第12條、第13條或第14條第
    1 項、第2 項之罪者，其供犯罪所用或因犯罪所得之財物，
    均沒收之，係採相對義務沒收主義，而金錢為代替物，重在
    兌換價值而不在原物，自難拘泥於沒收原物之理論，認沒收
    所得之金錢，以當場搜獲、扣押者為限，苟能證明其為犯罪
    （販賣毒品）所得之金錢，均應予以沒收；且新臺幣乃我國
    通用貨幣，並屬代替物，依其性質，係著重在該貨幣所表彰
    之幣值或價值，而非其原物本身，是被告縱已將上開犯罪所
    得財物花費殆盡，惟亦因而使其原應減少之自有財產未曾減
    少，而仍得認為其價值尚存，仍依附於被告之總財產而仍現
    實存在，並未費失（最高法院92年度台上字第5227號判決意
    旨參照）。從而，上開未扣案之犯罪所得5,000 元，仍應依
    同條例第19條第1 項規定，宣告沒收，如全部或一部不能沒
    收時，應以被告之財產抵償之。至於扣案之上開行動電話內
    之晶片卡（即SIM 卡）1 枚，雖為被告所使用，但晶片卡乃
    使用者向電信業者申請租用而僅取得其使用權，並非申請使
    用者即被告所有（最高法院92年度台上字第6836號判決參照
    ），且無證據證明為被告所有，而毒品危害防制條例第19條
    第1 項之規定係採相對義務沒收主義，即供犯罪所用或因犯
    罪所得之物，仍應以屬於被告或其共犯所有者為限，始應予
    以沒收，而既查無證據證明該晶片卡係屬被告或共犯所有之
    物，自不宣告沒收。另扣案之吸食管2 支，雖屬被告所有，
    惟尚無證據證明係供被告犯本件販賣毒品犯行所用或所得之
    物，爰不予宣告沒收，宜由檢察官另為適法之處理，併此敘
    明。
乙、無罪部分：
一、公訴意旨另以：被告明知海洛因、安非他命分別為毒品危害
    防制條例第2 條第2 項第1 款、第2 款規定之第一級、第二
    級毒品，依法不得販賣，竟與戊○○共同基於販賣第一級、
    第二級毒品之犯意連絡，約定由被告將毒品放於戊○○處，
    並由被告以所持0000000000號行動電話作為連絡電話，如遇
    有人表示欲購買毒品，即由被告通知戊○○或真實姓名、年
    籍不詳，綽號「阿偉」之成年男子，代為交付毒品予各該購
    毒者，而自95年8 月間某日起至同年10月初某日止，以安非
    他命每1 公克3,000 元至4,000 元，海洛因每1 公克5,000
    元或每1 錢25,000元不等之代價，數次販賣安非他命及海洛
    因予戊○○、丁○○、丙○○等人。嗣因金門縣警察局偵辦
    甲○○所涉毒品危害防制條例案件，經福建金門地方法院檢
    察署核發通訊監察書，監聽甲○○所持上開行動電話之通話
    內容，而於95年10月19日晚上6 時20分許，在甲○○之前揭
    住處依法執行搜索，當場扣得甲○○所有第二級毒品安非他
    命1 包、電子秤1 台、吸食管2 支、分裝袋8 個；因認被告
    所為另涉犯毒品危害防制條例第4 條第1 項、第2 項之共同
    販賣第一級毒品海洛因、第二級毒品安非他命罪嫌等語。
二、按犯罪事實應依證據認定之，無證據不得認定其犯罪事實。
    又不能證明被告犯罪者，應諭知無罪之判決，刑事訴訟法第
    154 條第2 項、第301 條第1 項定有明文。再按，事實之認
    定，應憑證據，如未能發現相當證據，或證據不足以證明，
    自不能以推測或擬制之方法，為裁判基礎；且認定不利於被
    告之事實須依積極證據，苟積極證據不足為不利於被告事實
    之認定時，即應為有利於被告之認定；另認定犯罪事實所憑
    之證據，雖不以直接證據為限，間接證據亦包括在內，然無
    論直接證據或間接證據，其為訴訟上之證明，須於通常一般
    之人均不致有所懷疑，而得確信其為真實之程度者，始得據
    之為有罪之認定，倘其證明尚未達到此一程度，而有合理之
    懷疑存在，無從使事實審法院得有罪之確信時，即應由法院
    為諭知被告無罪之判決（最高法院40年臺上字第86號、30年
    上字第816 號、76年臺上字第4986號判例參照）。
三、本件公訴意旨認被告前揭所為涉犯共同販賣第一級毒品海洛
    因、第二級毒品安非他命罪嫌，無非以被告之供述、證人戊○○、丁○○、丙○○之證述、前揭扣案之安非他命1 包、
    電子秤1 台、分裝袋8 個，及被告以所持0000000000號行動
    電話與丙○○接洽、聯繫販賣毒品事宜之通訊監察紀錄表等
    件，資為論據。
四、訊據被告於己○審理時，堅詞否認其有與戊○○共同販賣第
    一級毒品海洛因或第二級毒品安非他命予丁○○、丙○○，
    亦否認有販賣上開毒品予戊○○之犯行，並辯稱0000000000
    號行動電話雖係由其持用，惟前揭監聽紀錄所示之通話內容
    係其朋友打電話來問有沒有毒品時，其在口頭上應付朋友，
    雖表示要幫忙問問看或幫忙調貨，惟實際上並未販賣毒品予
    戊○○、丁○○、丙○○等語。
五、經查：
（一）被告於本件警詢時固坦承其曾販賣海洛因，販賣對象包括
      乙○○等人（見95年度偵字第22827 號卷第13至21頁、己○卷1 第138 至163 頁），並於偵訊時坦承曾將買來之安
      非他命分給包括乙○○（此部分成立販賣第二級毒品罪，
      詳如前述，下同）以外之他人數次（見上開偵查卷第325
      頁），惟均未供述其販賣之對象為何人，及所販賣之時間
      、地點、交易數量及價款等項；其所供內容既不明確，顯
      難據以確認是否與事實相符，依前引法文判例所示，自難
      據為不利被告認定之依據。
（二）證人戊○○雖於警詢時證稱其曾幫被告送毒品予購買者，
      代價是其吸毒不用錢；在警方所提示之95年8 月20日22時
      36分03秒監聽電話錄音譯文中，其確曾向被告表示因其向
      綽號「大胖松」者購買「41」即海洛因，且因買太多而欠
      錢，請被告幫忙推銷；另在警方所提示之95年10月1 日18
      時19分18秒監聽電話譯文中，被告以所持0000000000號行
      動電話與其所持0000000000號行動電話連絡，並稱「41」
      即海洛因4 分之1 錢，要價7 千元，要求其將海洛因送至
      被告家中，經其應稱「好」及需要1 小時準備，而此係因
      被告將毒品交由其保管，並於需要毒品時，由其將毒品送
      至被告所需之處等語（見95年度偵字第22887 號卷第55至
      57頁）。惟查，依被告與戊○○於95年8 月20日22時36分
      03秒、次日6 時44分16秒之監聽內容及其譯文（見95年度
      聲搜字第1488號卷第16頁）所載，及己○於96年5 月4 日
      審判期日，當庭提示上開2 段對話內容（見己○卷1 第13
      2 至133 頁），戊○○雖於同年8 月20日22時36分之第1
      通電話請求被告幫忙推銷販賣「41」即海洛因，惟於次日
      上午6 時44分之上開第2 通電話卻又向被告表示「軟的（
      亦指海洛因）」「要多少？」，被告則表示「要比較好的
      ，都沒效」等語，意即戊○○係要販賣海洛因予被告，則
      戊○○究係要被告幫忙推銷販賣海洛因，或係要販賣海洛
      因予被告，已非無疑，亦無從據以確認其於警詢所為前揭
      證述與事實相符。況依上開對話內容，至多僅能證明其等
      有上開對話，被告於電話中答應幫忙戊○○尋找購毒者而
      已，尚無從據以證明被告確曾為戊○○尋得購買該批毒品
      之人，及其等曾實際為販賣毒品之交易行為。
（三）戊○○雖於警詢時另證稱其毒品來源通常是以電話向被告
      連絡購買，購買時間自95年8 月間起至同年10月初止，所
      購買之毒品包括安非他命及海洛因，安非他命1 公克4,00
      0 元，海洛因1 錢25,000元，均約在雙溪鄉一間釣蝦場交
      付毒品，並以金錢現場交易，最後一次係在同年10月初，
      亦係在上開釣蝦場以25,000元向被告購買海洛因1 錢等語
      （見95年度偵字第22827 號卷第55頁）。惟查，依卷附監
      聽內容及其譯文所示（見上開偵查卷第187 至257 頁、95
      年度聲搜字第1488號卷第15至72頁），被告與戊○○在前
      揭公訴意旨所指自95年8 月間起至同年10月初止，共通過
      4 通電話，除其中於95年8 月20日22時36分03 秒 、次日
      6 時44分16秒之通話內容，並無從認定被告確有販賣毒品
      之行為，已如前述外，其餘2 通電話之通話時間係分別在
      同年10月1 日18時19分18秒、同年10月3 日12時5 分28秒
      （見上開偵查卷第214 頁、215 頁），而其通話內容並未
      提及買賣毒品之意思，亦未提及毒品之數量、交易時間及
      地點，更無其於前開警詢時所指曾於前揭地點，各以安非
      他命1 公克4,000 元、海洛因1 公克25,000元之價格向被
      告購買毒品之情形，自無從據為認定被告有與戊○○共同
      販賣毒品，或曾販賣毒品予戊○○之認定證據。
（四）證人丁○○雖於警詢時供稱其毒品來源通常係向被告購買
      ，並以安非他命每1 公克3,000 元、海洛因每1 公克約為
      5,000 元計價等語（見95年度偵字第22827 號卷第101 至
      102 頁）。惟依卷附前揭監聽內容及其譯文所示，在前揭
      公訴意旨所指自95年8 月間起至同年10月初止，被告所持
      0000000000號行動電話並未與丁○○通過電話，自無從比
      對確認丁○○上開警詢所述是否與事實相符。
（五）證人丙○○雖於警詢時證稱其曾於95年6 月29日向被告購
      買安非他命，另於同年6 月30日向被告購買海洛因等語（
      見95年度偵字第22827 號卷第124 至130 頁），另依上開
      監聽內容及其譯文所示，丙○○雖曾於95年6 月29日下午
      5 時37分6 秒、同年6 月30日22時0 分45秒，分別與被告
      連繫購買毒品事宜，惟其時間均不在前揭公訴意旨所指自
      95年8 月起至同年10月初止之期間內，且於公訴意旨所指
      前揭期間內，並查無丙○○曾與被告連繫購買毒品之通話
      或對話，是公訴意旨指稱被告曾於前揭期間販賣海洛因及
      安非他命予丙○○，尚難認為與事實相符。至於卷附其他
      監聽內容及其譯文，或非被告與前揭證人間之通話內容，
      或雖屬其等間之電話通話，惟並非公訴意旨所指前揭期間
      內之對話，自均無從據為認定被告曾與戊○○共同販賣毒
      品，或曾販賣毒品予戊○○、丁○○、丙○○等人之證據
      。另前揭扣案之安非他命1 包、電子秤1 台、分裝袋8 個
      ，及被告所持0000000000號行動電話，除因與前揭有罪部
      分之相關事證互核，得作為被告該部分犯罪事實之證據外
      ，尚難僅憑此部分證據即推認被告曾於公訴意旨所指自95
      年8 月間起至同年10月初止，曾有前揭犯罪行為。
六、另查，證人戊○○、丁○○、丙○○等人於己○審判中到庭
    所為證述，均否認曾向被告購買毒品（見己○卷1 第125 至
    137 頁、卷2 第94至102 頁），而與其等於前揭警詢接受司
    法警察調查中所為之陳述均有所不符，且依前揭事證所示，
    亦查無其等於前揭警詢時所為陳述具有較可信之特別情況，
    則依刑事訴訟法第159 條之2 規定，其等於警詢時所為前揭
    陳述，均無證據能力，均不得作為認定被告前揭犯罪事實之
    證據。至於丙○○於偵查中向檢察官所為之陳述（見95年度
    偵字第22827 號卷第350 至353 頁），雖查無顯有不可信之
    情況，依刑事訴訟法第159 條之1 第2 項規定，有證據能力
    ，惟其證述向被告購買毒品之時間均係在95年6 月間，仍與
    公訴意旨所指前揭期間不符，不足作為被告該部分犯罪之認
    定證據。此外，既查無其他積極證據足以證明被告有與戊○○共同販賣第一級毒品海洛因，及販賣第一級毒品海洛因、
    第二級毒品安非他命予戊○○、丁○○、丙○○等人，即就
    公訴意旨所指被告此部分販賣毒品犯行，尚難使己○獲得被
    告有罪之確信，揆諸前開說明，既不能證明被告有此部分之
    犯罪，即應就被告此部分為無罪之諭知。
據上論斷，應依刑事訴訟法第299 條第1 項前段、第301 條第1
項，毒品危害防制條例第4 條第2 項、第18條第1 項前段、第19
條第1 項，刑法第11條前段、第28條、第47條第1 項、第51條第
5 款、第38條第1 項第2 款，判決如主文。
本案經檢察官楊碧瑛到庭執行職務。
中　　華　　民　　國　　96　　年　　10　　月　　31　　日
           　　　 刑事第十一庭  審判長法  官　劉方慈
                                      法  官  孫正華
                                      法  官  陳勇松
以上正本證明與原本無異。
如不服本判決，應於送達後10日內向己○提出上訴狀。
　　　　　　　　　　　　　　　　      書記官  馬正道
中　　華　　民　　國　　96　　年　　11　　月　 　2　　日
